【裁判字號】    95,抗,1463
【裁判日期】    951031
【裁判案由】    假扣押
【裁判全文】
臺灣高等法院民事裁定                  95年度抗字第1463號
抗  告  人    漢崴國際股份有限公司
法定代理人    乙○○
上列抗告人因與相對人駿鑫科技有限公司等間假扣押事件，對於
中華民國95年9月22日台灣台北地方法院95年度裁全字第13876號
裁定提起抗告，本院裁定如下：
  主  文
抗告駁回。
抗告費用由抗告人負擔。
  理  由
一、抗告人於原法院聲請意旨略以：抗告人與相對人駿鑫科技有
    限公司（下稱駿鑫公司）均在台北市○○○路○段6號地下1
    樓之國際電子廣場設有門市，而相對人甲○○即為駿鑫公司
    之負責人。詎於民國（下同）94年2月2日，駿鑫公司之上開
    門市起火，延燒至抗告人之門市，致抗告人所有貨物與生財
    器具遭受嚴重損害，損失共計新台幣（下同）4,488,848元
    ，頃聞駿鑫公司、甲○○有變賣財產之消息，誠恐日後有不
    能強制執行之虞，願供擔保以代釋明，依法聲請假扣押等語
    。
二、原法院以抗告人聲請假扣押所提之進貨單及台灣台北地方法
    院檢察署94年度偵字第23680號不起訴處分書，尚無足釋明
    其所主張之請求及假扣押原因為真實，復未提出其他得即時
    調查之證據，因而駁回其假扣押之聲請。
三、抗告意旨略以：查債權人就其主張之請求及假扣押之原因，
    固應負舉證之責，且所舉之證據限於可供即時調查者而後可
    。此種證據祗以使法院得薄弱之心證，信其大概如是即為已
    足，故不必經嚴格之調查程序。本件抗告人已提出上揭不起
    訴處分書，實已窮盡釋明之責，且願供擔保以補釋明之不足
    ，然原法院竟仍以「未據提出能即時調查之證據」為由，駁
    回抗告人假扣押之聲請，致抗告人之債權無以保護，自屬率
    斷，實難令人甘服等語。
四、按債權人就金錢請求或得易為金錢請求之請求，欲保全強制
    執行者，固得依民事訴訟法第522條第1項規定聲請假扣押；
    惟依同法第526條第1項、第2項規定，請求及假扣押之原因
    應釋明之，釋明如有不足，而債權人陳明願供擔保或法院認
    為適當者，法院始得定相當之擔保，命供擔保後為假扣押。
    前開民事訴訟法第526條第2項規定，係92年2月7日修正公布
    ，依修正後之規定，請求及假扣押之原因，債權人如未先為
    釋明，縱就債務人所應受之損害供法院所定之擔保者，亦不
    得命為假扣押，必因釋明而有不足，並經債權人陳明願供擔
    保或法院認為適當者，始得命供擔保後為假扣押。。
五、查本件抗告人主張其對於駿鑫公司、甲○○有4,488,848元
    之損害賠償債權，未獲清償，爰聲請對駿鑫公司、甲○○在
    上開金額範圍內為假扣押，並提出進貨單及台灣台北地方法
    院檢察署94年度偵字第23680號不起訴處分書，惟此僅具釋
    明其請求之原因，然就相對人之財產究有何日後不能強制執
    行或甚難執行之虞之假扣押原因，未予釋明，僅泛稱駿鑫公
    司、甲○○有變賣財產之消息，恐日後有不能強制執行或甚
    難執行之虞云云，不能認為已盡釋明之義務；又抗告人雖陳
    明願供擔保以補釋明之不足，然依前揭說明，抗告人既未對
    假扣押之原因先為釋明，縱願就駿鑫公司、甲○○所受之損
    害供法院所定之擔保者，亦不得命為假扣押。是原裁定駁回
    抗告人所為假扣押之聲請，於法並無不合，抗告意旨指摘原
    裁定不當，聲明廢棄，為無理由。
六、據上論結，本件抗告為無理由，爰裁定如主文。
中    華    民    國    95    年    10    月    31    日
                    民事第四庭
                        審判長法  官  張劍男
                              法  官  彭昭芬
                              法  官  郭松濤
正本係照原本作成。
本裁定除以適用法規顯有錯誤為理由，並經本院之許可外，不得
再抗告。如提起再抗告，應於收受送達後10日內委任律師為代理
人向本院提出再抗告狀，並繳納再抗告費新臺幣1,000元整。
中    華    民    國    95    年    11    月    1     日
                              書記官  方素珍


司法院資訊處製作；財團法人民間司法改革基金會備份。
